it: SHIS compatibile: EC30; EC34; EC44; EC49; IS41; IS42; IS47; IS52; ZS44; ZS56; ZS62; Altro
zh-CN: 适配 SHIS 标准: EC30; EC34; EC44; EC49; IS41; IS42; IS47; IS52; ZS44; ZS56; ZS62; 其他
hu: Kompatibilis SHIS-kódok: EC30; EC34; EC44; EC49; IS41; IS42; IS47; IS52; ZS44; ZS56; ZS62; Egyéb
cs: Kompatibilní SHIS: EC30; EC34; EC44; EC49; IS41; IS42; IS47; IS52; ZS44; ZS56; ZS62; Jiné
ja: 互換性のあるSHIS: EC30; EC34; EC44; EC49; IS41; IS42; IS47; IS52; ZS44; ZS56; ZS62; その他
es: SHIS compatible: EC30; EC34; EC44; EC49; IS41; IS42; IS47; IS52; ZS44; ZS56; ZS62; Otro
lt-LT: Suderinamas SHIS: EC30; EC34; EC44; EC49; IS41; IS42; IS47; IS52; ZS44; ZS56; ZS62; Kita
fi: Yhteensopiva SHIS: EC30; EC34; EC44; EC49; IS41; IS42; IS47; IS52; ZS44; ZS56; ZS62; Muu
fr: Compatibilité SHIS: EC30; EC34; EC44; EC49; IS41; IS42; IS47; IS52; ZS44; ZS56; ZS62; Autre
tr: Uyumlu SHIS: EC30; EC34; EC44; EC49; IS41; IS42; IS47; IS52; ZS44; ZS56; ZS62; Diğer
zh-TW: 相容 SHIS: EC30; EC34; EC44; EC49; IS41; IS42; IS47; IS52; ZS44; ZS56; ZS62; 其他
sk-SK: Kompatibilný so systémom SHIS: EC30; EC34; EC44; EC49; IS41; IS42; IS47; IS52; ZS44; ZS56; ZS62; Iné
pl: Kompatybilny SHIS: EC30; EC34; EC44; EC49; IS41; IS42; IS47; IS52; ZS44; ZS56; ZS62; Inne
ro-RO: SHIS compatibil: EC30; EC34; EC44; EC49; IS41; IS42; IS47; IS52; ZS44; ZS56; ZS62; Altele
vi: SHIS tương thích: EC30; EC34; EC44; EC49; IS41; IS42; IS47; IS52; ZS44; ZS56; ZS62; Khác
sv: Kompatibel SHIS: EC30; EC34; EC44; EC49; IS41; IS42; IS47; IS52; ZS44; ZS56; ZS62; Övrigt
el: Συμβατό SHIS: EC30; EC34; EC44; EC49; IS41; IS42; IS47; IS52; ZS44; ZS56; ZS62; Άλλο
de: Kompatibles SHIS: EC30; EC34; EC44; EC49; IS41; IS42; IS47; IS52; ZS44; ZS56; ZS62; Sonstige
sl-SI: Združljiv SHIS: EC30; EC34; EC44; EC49; IS41; IS42; IS47; IS52; ZS44; ZS56; ZS62; Drugo
nl: Compatibele SHIS: EC30; EC34; EC44; EC49; IS41; IS42; IS47; IS52; ZS44; ZS56; ZS62; Overige
pt-PT: SHIS compatível: EC30; EC34; EC44; EC49; IS41; IS42; IS47; IS52; ZS44; ZS56; ZS62; Outro
ru: Совместимый SHIS: EC30; EC34; EC44; EC49; IS41; IS42; IS47; IS52; ZS44; ZS56; ZS62; Другое
da: Kompatibel SHIS-standard: EC30; EC34; EC44; EC49; IS41; IS42; IS47; IS52; ZS44; ZS56; ZS62; Andet
en: Compatible SHIS: EC30; EC34; EC44; EC49; IS41; IS42; IS47; IS52; ZS44; ZS56; ZS62; Other
nb: Kompatibel SHIS: EC30; EC34; EC44; EC49; IS41; IS42; IS47; IS52; ZS44; ZS56; ZS62; Annet
pt-BR: SHIS compatível: EC30; EC34; EC44; EC49; IS41; IS42; IS47; IS52; ZS44; ZS56; ZS62; Outro
th: SHIS ที่ใช้งานร่วมกันได้: EC30; EC34; EC44; EC49; IS41; IS42; IS47; IS52; ZS44; ZS56; ZS62; อื่นๆ
bg-BG: Съвместим SHIS: EC30; EC34; EC44; EC49; IS41; IS42; IS47; IS52; ZS44; ZS56; ZS62; Друг
hr-HR: Kompatibilni SHIS: EC30; EC34; EC44; EC49; IS41; IS42; IS47; IS52; ZS44; ZS56; ZS62; Ostalo
ko: 호환 SHIS: EC30; EC34; EC44; EC49; IS41; IS42; IS47; IS52; ZS44; ZS56; ZS62; 기타